【裁判字號】    99,交簡上,165
【裁判日期】    990809
【裁判案由】    公共危險
【裁判全文】
臺灣板橋地方法院刑事判決           99年度交簡上字第165號
上  訴  人
即  被  告  甲○○
上列上訴人即被告因公共危險案件，不服本院99年度交簡字第26
67號，中華民國99年5 月25日第一審判決（聲請簡易判決處刑書
：臺灣板橋地方法院檢察署99年度撤緩偵字第112 號）提起上訴
，本院第二審合議庭判決如下：
    主      文
上訴駁回。
    事實及理由
一、按被告以外之人於審判外之陳述，雖不符前4 條之規定，而
    經當事人於審判程序同意作為證據，法院審酌該言詞陳述或
    書面陳述作成時之情況，認為適當者，亦得為證據，刑事訴
    訟法第159 條之5 定有明文；故當事人如放棄對原供述人之
    反對詰問權，於審判程序表示同意該等傳聞證據可作為證據
    ，除法院認該傳聞證據欠缺適當性外，自可承認其證據能力
    。經查，關於本案屬於審判外陳述之傳聞證據，公訴人、被
    告甲○○於審判程序均同意作為證據，且經本院審酌該證據
    作成情況均無不適當之情形，是依上開規定，認得作為本案
    證據。
二、本院審理結果，認原審判決之認事、用法、量刑均無不當，
    應予維持，爰引用附件第一審刑事簡易判決書（含聲請簡易
    判決處刑書）關於事實、證據及理由之記載。
三、被告不服原審判決，具狀提起上訴，辯稱：本案我已依緩起
    訴命令繳交新台幣（下同）4 萬元，嗣後因誤交存摺案件（
    下稱後案），致本案緩起訴遭撤銷；惟該後案已經判決緩刑
    確定，判決理由亦認被告並非「故意更犯詐欺罪」，足見本
    案緩起訴之撤銷即有失公允；況已履行繳交4 萬元之緩起訴
    命令，又經監理機關通知應補交行政罰鍰5 千元，加以本案
    原審裁處之罰金5 萬5 千元，實有一事數罰之不公平情況，
    爰請求諭知緩刑云云。然：
  (一)被告所犯後案部分，業經本院以99年度簡上字第360 號判決
    認定「被告提供前開提款卡及密碼時，有容任簡裕軒、呂鍠
    瑋等人所屬詐欺集團供作不法使用之心態，實顯而易見，從
    而，自堪認被告對於其提供本人所有之提款卡及密碼予素不
    相識之他人，可能幫助詐欺集團對他人實施詐騙之情形，容
    有縱使發生亦不違反其本意之不確定之幫助故意無疑。」，
    即被告有幫助詐欺取財之未必故意明確，而駁回上訴確定，
    此有該判決1 份在卷可參；是被告辯稱關於後案部分，伊並
    無犯罪故意云云，顯非屬實。
  (二)按被告於緩起訴期間內，有故意更犯有期徒刑以上刑之罪，
    經檢察官提起公訴情形者，檢察官得依職權或依告訴人之聲
    請撤銷原處分，繼續偵查或起訴；又檢察官撤銷緩起訴之處
    分時，被告已履行之部分，不得請求返還或賠償，刑事訴訟
    法第253 條之3 第1 項第1 款、第2 項分別定有明文。查被
    告於本案緩起訴期間（民國98年5 月5 日至99年5 月4 日）
    ，故意更犯後案幫助詐欺犯行（98年11月17日），而詐欺罪
    之法定本刑為5 年以下有期徒刑、拘役或科或併科1 千元以
    下罰金，為有期徒刑以上刑之罪，是依前開規定，檢察官自
    得依職權撤銷原緩起訴處分，足見被告辯稱檢察官撤銷本案
    之緩起訴處分不當云云，並非可採。
  (三)按一行為同時觸犯刑事法律及違反行政法上義務規定者，依
    刑事法律處罰之，行政罰法第26條第1 項前段定有明文；亦
    即在處罰目的、方式相同時，若依刑事法律處罰足資警惕時
    ，即無為一事二罰再處以行政罰之必要；惟此並非謂若先受
    有行政罰時，即可主張免受刑事追訴，故被告以其受監理機
    關罰鍰通知為由爭執本案刑事責任，即非可採。又被告已履
    行之緩起訴命令，不得請求返還或賠償，已如前述，則被告
    雖業已依緩起訴命令繳納4 萬元，然依前開規定，係屬不得
    請求返還，自亦不得據為免予處罰之事由。故被告謂本案處
    罰有一事數罰之不公平情況云云，並據以上訴，即屬無據。
  (四)被告就本案犯罪事實雖坦承犯行，然審酌被告無視政府多年
    來之法令宣導，明知酒後駕車之危險性，猶無法理性自制，
    於服用酒類後，呼氣中酒精濃度達每公升0.63毫克，已處於
    不能安全駕駛動力交通工具之狀態，仍駕駛機車上路，嚴重
    危害己身及全體用路人之安全，實有執行宣告刑以矯正之必
    要，是難認被告諭知緩刑宣告之請求為適當。另原審判決已
    詳加審認被告本案犯罪情狀，並於法定刑度範圍內量刑，核
    無不當。故被告對原審判決提起上訴，顯屬無據，應予駁回
    。
四、綜上所述，本案事證已臻明確，被告服用酒類不能安全駕駛
    動力交通工具而駕駛之犯行洵堪認定。從而，被告提起上訴
    為無理由，應予駁回。
五、據上論斷，應依刑事訴訟法第455 條之1 第3 項、第368 條
    、第373 條，判決如主文。
本案經檢察官楊景舜到庭執行職務。
中    華    民    國    99    年    8     月    9     日
                  交通法庭  審判長法  官  王綽光
                                  法  官  陳正昇
                                  法  官  洪珮婷
以上正本證明與原本無異。
不得上訴。
                                  書記官  陳永訓
中    華    民    國    99    年    8     月    9     日

司法院資訊處製作；財團法人民間司法改革基金會備份。
